【裁判字號】    98,交簡上,34
【裁判日期】    990315
【裁判案由】    過失致死
【裁判全文】
臺灣基隆地方法院刑事判決            98年度交簡上字第34號
上  訴  人  臺灣基隆地方法院檢察署檢察官
被      告  乙○○
上列上訴人因被告過失致死案件，不服本院基隆簡易庭98年度基
交簡字第470號，中華民國98年11月19日第一審刑事簡易判決（
原聲請案號：98年度偵字第3136號），提起上訴，本院管轄之第
二審合議庭判決如下：
    主      文
上訴駁回。
乙○○緩刑年。
    事實及理由
一、本案經本院審理結果，認第一審簡易庭以上訴人即被告乙○
    ○過失致人於死，所為係觸犯刑法第276條第1項之罪，併考
    量被告肇事後，於未經有偵查權限之公務員或機關發覺其犯
    罪嫌疑以前，在事故現場，向據報前往現場處理之警員，主
    動承認過失肇事而接受審判，核其情節，尚與「自首」要件
    相符，而依刑事訴訟法第449條第1項前段、第454條第2項、
    刑法第276條第1項、第62條、第41條第1項前段、刑法施行
    法第1條之1，判處被告有期徒刑5月，如易科罰金，以新臺
    幣1000元折算1日，核其認事用法，尚無違誤，量刑亦堪稱
    妥適，餘均引用第一審簡易判決記載之事實、證據及理由。
二、檢察官上訴意旨略以：本件車禍，被害人並無任何過失，且
    被告和解時均以行情就是這樣，不可能再多為由，拒不賠償
    ，犯後態度不佳，原判決量處有期徒刑5月，量刑過輕等語
    。
三、經查：被告乙○○於民國98年6月29日15時55分許，駕駛車
    號K9-9072號之自用小客車，沿基隆市七堵區○○○路往基
    隆市區方向行駛時，本應注意該處禁止變換車道，且變換車
    道時，應讓直行車先行，並注意安全距離，而依當時天候雨
    ，日間自然光線，無障礙物，視距良好等情形，又無不能注
    意之情事，竟疏於注意，貿然違規跨越禁止變換車道線，向
    左變換車道，因而不慎擦撞其左後側由林于所騎乘車號為
    AD2-130號之重型機車，致林于人車倒地後，頭部受創而顱
    內出血，經送汐止國泰綜合醫院急救，仍於同月30日11時35
    分許不治死亡。上開事實，業據被告於本院審理時坦承在卷
    ，並有如附件所示之道路交通事故現場圖、道路交通事故調
    查報告表(一)、(二)及肇事現場照片20張（見98年度相字第228
    號偵查卷第14-16頁、25-34頁）在卷足佐；而林于因本案車
    禍受有頭部受創而顱內出血，經送醫急救後，仍不治死亡乙
    節，亦有汐止國泰綜合醫院診斷證明書1份附卷可稽，並經
    檢察官督同法醫師相驗屬實，製有相驗筆錄、相驗屍體證明
    書、檢驗報告書在卷為憑（見98年度相字第228號卷第46-49
    頁）。按「變換車道時，應讓直行車先行，並注意安全距離
    」、「禁止變換車道線，用以禁止行車變換車道」道路交通
    安全規則第98條第1項第6款、道路交通標誌標線號誌設置規
    則第167條定有明文。被告為汽車駕駛人，則其駕駛車輛行
    駛道路，當應按諸上開交通規則盡必要之注意義務；且觀諸
    卷附道路交通事故調查報告表暨現場圖所示情節，案發當時
    天候雨、日間自然光線、其路面無缺陷、無障礙物且「視距
    良好」，是自客觀以言，被告無不能注意之情事，竟疏未注
    意，以致發生車禍，則被告有過失甚明。臺灣省基宜區車輛
    行車事故鑑定委員會亦同此認定，有98年9月23日基宜鑑字
    第0985002068號函暨基宜區980329案鑑定意見書（見98年度
    偵字第3136號卷第8-9頁）附卷足考。被告因上開注意義務
    之違反，致生林于死亡之結果，則被告之過失行為與林于之
    死亡結果間，具有相當因果關係，亦屬灼然。綜上，本案事
    證明確，被告過失致死犯行，洵堪認定。
四、核被告所為，係犯刑法第276條第1項之過失致死罪。查被告
    肇事後，於未經有偵查權限之公務員或機關發覺其犯罪嫌疑
    以前，在事故現場，向據報前往現場處理之警員，主動坦承
    其過失肇事而接受審判，有基隆市○○○道路交通事故肇事
    人自首情形紀錄表1紙（見98年度相字第228號卷第22頁）在
    卷足考。核其情節，與「自首」要件相符；爰考量被告所為
    ，有助於交通肇事責任之釐清及檢警司法成本之節省，依刑
    法第62條前段規定，減輕其刑。本院審酌被告犯罪動機、目
    的及方法，尚未與被害人家屬達成和解，量處如主文所示之
    刑，併諭知易科罰金之折算標準，雖本院審理時，被告已與
    被害人家屬達成和解，然本院量處徒刑係以月計算，仍認為
    係量刑同等級範圍內，核此認事用法，並無違誤，量刑亦堪
    稱妥適，自應予以維持。至檢察官雖執前詞而以原審量刑過
    輕為由提起上訴，然按刑罰之量定，本為法院得依職權自由
    裁量之事項，苟於法定刑度之內，予以量定，且客觀上並無
    明顯濫權之情形者，自不容當事人任憑主觀意見，指摘其違
    法、失當，是上訴意旨僅以「量刑過輕」，任意指摘原審判
    決不當云云，自無可取，且無理由，應予駁回。
五、末查，被告前未曾因故意犯罪受有期徒刑以上刑之宣告。此
    有臺灣高等法院被告前案紀錄表在卷可稽。本院考量被告本
    次一時過失，而罹刑典，並已與被害人之家屬成立調解（參
    見本院卷附99年度移調字第3號調解筆錄），及被告提出郵
    政跨行匯款申請書（參見本院卷），經此科刑教訓，信當知
    所警惕，而無再犯之虞，因認所受刑之宣告，以暫不執行為
    適當，爰依刑法第74條第1項第1款規定，宣告緩刑3年，用
    啟自新，以勵來茲。
六、據上論斷，應依刑事訴訟法第455條之1第1項、第3項、第
    368條、第373條，刑法第74條第1項第1款，判決如主文。
本案經檢察官甲○○到庭執行職務。
中    華    民    國    99    年    3     月    15    日
                  刑事第二庭審判長法  官  陳志祥
                                  法  官  張婷妮
                                  法  官  陳伯厚
以上正本證明與原本無異。
本件判決不得上訴。
中    華    民    國    99    年    3     月    15    日
                                  書記官  王惠萍

司法院資訊處製作；財團法人民間司法改革基金會備份。
